【裁判字號】    97,裁,658
【裁判日期】    970124
【裁判案由】    綜合所得稅
【裁判全文】
最  高  行  政  法  院  裁  定
                                     97年度裁字第00658號
上  訴  人  甲○○
被 上訴 人  財政部臺灣省北區國稅局
代  表  人  陳文宗
                        送達代收人  乙○○
上列當事人間綜合所得稅事件，上訴人對於中華民國96年8月23
日臺北高等行政法院96年度訴字第2號判決，提起上訴，本院裁
定如下：
    主  文
上訴駁回。
上訴審訴訟費用由上訴人負擔。
    理  由
一、按對於高等行政法院判決之上訴，非以其違背法令為理由，
    不得為之，行政訴訟法第242條定有明文。依同法第243條第
    1項規定，判決不適用法規或適用不當者，為違背法令。而
    判決有同條第2項所列各款情形之一者，為當然違背法令。
    是當事人對於高等行政法院判決上訴，如依行政訴訟法第24
    3條第1項規定，以高等行政法院判決有不適用法規或適用不
    當為理由時，其上訴狀或理由書應有具體之指摘，並揭示該
    法規之條項或其內容；若係成文法以外之法則，應揭示該法
    則之旨趣；倘為司法院解釋或本院之判例，則應揭示該判解
    之字號或其內容。如以行政訴訟法第243條第2項所列各款情
    形為理由時，其上訴狀或理由書，應揭示合於該條項各款之
    事實。上訴狀或理由書如未依此項方法表明，或其所表明者
    與上開法條規定不合時，即難認為已對高等行政法院判決之
    違背法令有具體指摘，其上訴自難認為合法。
二、本件上訴人對於高等行政法院判決上訴，係以：參照臺灣高
    雄地方法院檢察署94年度偵字第22049號不起訴處分書（下
    稱不起訴處分書）及鄭左豹於高雄地檢署93年度偵字第8304
    號案件中之證稱內容可知，金雷鳥視聽伴唱遊藝場（下稱金
    雷鳥遊藝場）實際負責人為訴外人鄭左豹，上訴人既非掛名
    負責人且上訴人不知自己擔任金雷鳥遊藝場之掛名合夥人，
    惟原判決卻以不起訴處分書並未「載明」上訴人非金雷鳥遊
    藝場合夥人，即認定該不起訴處分並未認定上訴人非金雷鳥
    遊藝場合夥人，置上開不起訴處分書之判斷理由於不顧，原
    判決未對上訴人所引上開不起訴處分書上訴人並非合夥人之
    舉證、主張為如何不採之理由加以敘明，徒以未直接載明即
    係未認定，顯有判決理由不備且理由矛盾之違法。再者，既
    然鄭左豹不會告知員工為人頭股東，則依經驗法則可知鄭左
    豹會主動代為申報人頭之綜合所得稅，惟原判決反而置此種
    犯罪等經驗法則於不顧，反以上訴人有委託他人辦理申報，
    而認定上訴人為金雷鳥遊藝場之合夥人，原判決顯有違反證
    據、經驗法則之違法。況且，原判決既未對於上訴人主張非
    為金雷鳥遊藝場之合夥人相關卷證依職權為調取後再為判斷
    ，亦顯有違反應依職權調查證據之違法等語，為其理由。
三、本院經核上訴意旨，無非係就原審取捨證據、認定事實之職
    權行使，指摘其為不當，並就原審已論斷者，泛言未論斷，
    或就原審所為論斷，泛言其論斷矛盾，而未具體表明合於不
    適用法規、適用法規不當、或行政訴訟法第243條第2項所列
    各款之情形，難認對該判決之如何違背法令已有具體之指摘
    。依首揭說明，應認其上訴為不合法。
四、據上論結，本件上訴為不合法，依行政訴訟法第249條第1項
    前段、第104條、民事訴訟法第95條、第78條，裁定如主文
    。
中    華    民    國    97    年    1     月    24    日
                    最高行政法院第三庭
                        審判長法官  黃  璽  君
                              法官  林  茂  權
                              法官  鄭  忠  仁
                              法官  黃  本  仁
                              法官  吳  東  都
以  上  正  本  證  明  與  原  本  無  異
中    華    民    國    97    年    1     月    25    日
                              書記官  王  福  瀛


司法院資訊處製作；財團法人民間司法改革基金會備份。
